臺灣臺中地方法院宣示判決筆錄　九十四年度訴字第二二七二號
公　訴　人　臺灣臺中地方法院檢察署檢察官
被　　　告　庚○○
選任辯護人　陳明發律師
被　　　告　甲○○
　　　　　　　　　　樓
　　　　　　丙○○
　　　　　　　　　　五號四樓
上列被告因偽造文書等案件，經檢察官提起公訴（九十三年度偵
字第一四五九五號、九十四年度偵緝字第九三八號），於中華民
國九十四年八月三十日下午四時，在本院第十二法庭宣示判決，
出席職員如下：
　　　法　官　莊深淵
　　　書記官　何惠文
　　　通　譯
法官起立朗讀判決主文、犯罪事實要旨、處罰條文、附記事項，
及告以上訴限制、期間並提出上訴狀之法院，且諭知記載其內容
：
一、主    文：
　　庚○○連續幫助連續意圖為自己不法之所有，以詐術使人將
　　本人之物交付，處有期徒刑伍月，如易科罰金，以參佰元折
　　算壹日。又共同連續行使偽造私文書，足以生損害於公眾及
　　他人，處有期徒刑肆月，如易科罰金，以參佰元折算壹日；
　　如附表二所示之物，均沒收。應執行有期徒刑捌月，如易科
    罰金，以參佰元折算壹日；緩刑參年；如附表二所示之物，
    均沒收。
    甲○○共同連續行使偽造私文書，足以生損害於公眾及他人
    ，處有期徒刑肆月，如易科罰金，以參佰元折算壹日；緩刑
    參年；如附表二所示之物，均沒收。
    丙○○共同連續行使偽造私文書，足以生損害於公眾及他人
    ，處有期徒刑肆月，如易科罰金，以參佰元折算壹日。如附
    表二所示之物，均沒收。
二、犯罪事實要旨：
    (一)庚○○基於幫助他人易於實施詐欺取財犯罪之概括犯意，
　    在報紙刊登欲收購郵局、銀行等金融帳戶機構帳戶之存摺
      及提款卡之廣告，先後於民國九十二年十月二十九日前之
      不詳時間，在臺中市火車站附近，向欲出售銀行帳戶存摺
      及提款卡之何裕偉（由檢察官另行偵辦中），以每本新臺
      幣（下同）一千五百元之代價收購何裕偉所有華南商業銀
      行臺中民族路分行（帳號：000000000000000000號）及臺
      新國際商業銀行臺中逢甲分行（帳號：0000000000000000
      號）帳戶之存摺及提款卡，其後並將何裕偉上開銀行帳戶
      之存摺及提款卡等物，以每本三千元之代價轉售予自稱「
      小王」之不詳成年男子作為詐騙之帳戶，而連續幫助他人
      易於實施詐欺取財之犯罪。嗣不詳身分之人取得何裕偉上
      開銀行帳戶之存摺及提款卡後，即獨自或與他人基於意圖
　　　為自己不法所有之概括犯意聯絡，分別於九十二年十月二
　　　十七日及同年月二十九日，撥打電話予己○○及乙○○，
  　　自稱係健保局人員，佯稱己○○及乙○○可辦理健保退費
    　，致己○○及乙○○陷於錯誤，依對方指示至自動櫃員操
　　　作領取退費款項卻誤為匯款，己○○匯款八萬五仟一百二
　　　十元至何裕偉上開華南商業銀行之帳戶，乙○○則匯款四
　　　十九萬七千四百五十三元至何裕偉上開臺新國際商業銀行
　　　之帳戶。
    (二)庚○○另與甲○○及丙○○基於共同犯意之聯絡，先於九
    　十三年八月十六日前之某日，先由甲○○及丙○○將其等
    　之照片及新臺幣（下同）三千元，在不詳處所交付予劉鑑
    　璋，再由劉鑑璋透過報紙刊登出售證件之廣告，在臺中市
    　「第一廣場」附近，將甲○○及丙○○之照片轉交給自稱
    　「呂先生」之不詳成年男子，該不詳男子即在不詳之處所
    　，偽造姓名年籍分別為「江振生」及「陳明輝」，且分別
    　貼用甲○○及丙○○相片之「江振生」及「陳明輝」之偽
    　造國民身分證及駕駛執照（陳明輝偽造證件部分未扣案）
    　，俟偽造完成後，將上開偽造之證件交付庚○○轉交甲○○及丙○○使用，足以生損害於江振生、陳明輝及戶政機
    　關對國民身分管理之正確性。後於同年八月十六日，劉鑑
    　璋與甲○○及丙○○，復基於意圖為自己不法所有及偽造
    　文書之概括犯意聯絡，劉鑑璋與甲○○及丙○○約定如持
    　偽造證件申辦行動電話可轉手賣予劉鑑璋，因甲○○及丙○○係從臺北南下，對於臺中市區不熟悉，三人遂於附表
    　一所示之時間，由劉鑑璋駕駛車輛搭載甲○○及丙○○，
    　先後至附表一所示之地點，分別以「江振生」及「陳明輝
    　」名義填寫行動電話服務申請書，並偽造「江振生」或「
    　陳明輝」之署名於該申請書之申請人簽章欄上，並持上開
    　偽造之行動電話服務申請書交予如附表所示丁○○等人，
    　向丁○○等人表示要申請行動電話門號使用，致丁○○等
    　人不疑有他而陷於錯誤，旋即核發附表一所示之行動電話
    　門號ＳＩＭ卡及該門號所搭配之手機予甲○○及丙○○（
    　戊○○及壬○○因即時發現證件有異致甲○○及丙○○未
    　得逞）。嗣於同日十八時許，在臺中市○○○路一百十九
    　號為警查獲，並扣得甲○○所持有「江振生」之偽造國民
    　身分證及駕駛執照各一枚。
三、處罰條文：
    刑法第二百十六條、第二百十條、第三百三十九條第一項。
四、協商判決除有刑事訴訟法第四百五十五條之四第一項第一款
    於本訊問程序終結前，被告撤銷協商合意或檢察官撤回協商
    聲請者；第二款被告協商之意思非出於自由意志者；第四款
    被告所犯之罪非第四百五十五條之二第一項所定得以協商判
    決者；第六款被告有其他較重之裁判上一罪之犯罪事實者；
    第七款法院認應諭知免刑或免訴、不受理者情形之一，及違
    反同條第二項「法院應於協商合意範圍內為判決；法院為協
    商判決所科之刑，以宣告緩刑或二年以下有期徒刑、拘役或
    罰金為限」之規定者外，不得上訴。
五、如有上開可得上訴情形，得自收受宣示判決筆錄送達之日起
    十日內，向本院提出上訴書狀，上訴於第二審法院。
中　　華　　民　　國　　94　　年　　8 　　月　　30　　日
                  刑事第十二庭  法  官  莊深淵
                                書記官  何惠文
中　　華　　民　　國　　94　　年　　8 　　月　　30　　日
以上正本證明與原本無異。
　　　　　　　　　　　　　　　　書記官
附表一：
┌──┬────┬────┬────┬───────────┐
│編號│ 被害人 │　時間　│　 地點 │　　 犯罪情形　　　　 │
├──┼────┼────┼────┼───────────┤
│ 一 │ 辛○○ │93年8月 │臺中市臺│由丙○○持「陳明輝」偽│
│　　│　　　　│16日12時│中路82號│造之國民身分證及駕照，│
│　　│　　　　│30分許　│　　　　│申辦遠傳電訊股份有限公│
│　　│　　　　│　　　　│　　　　│司行動電話為０９１５２│
│　　│　　　　│　　　　│　　　　│５２２７５號、０９１５│
│　　│　　　　│　　　　│　　　　│２５２２７６號之門號，│
│　　│　　　　│　　　　│　　　　│同時搭配特價手機（ＮＯ│
│　　│　　　　│　　　　│　　　　│ＫＥＩ廠牌）二臺，並支│
│　　│　　　　│　　　　│　　　　│付新臺幣二元之代價，李│
│　　│　　　　│　　　　│　　　　│志揚及劉鑑璋則於店門外│
│　　│　　　　│　　　　│　　　　│等候　　　　　　　　　│
├──┼────┼────┼────┼───────────┤
│ 二 │ 丁○○ │93年8月 │臺中市大│由丙○○持「陳明輝」偽│
│　　│　　　　│16日13時│雅路660 │造之國民身分證及駕照，│
│　　│　　　　│30分許　│號　　　│申辦遠傳電訊股份有限公│
│　　│　　　　│　　　　│　　　　│司行動電話為０９３０６│
│　　│　　　　│　　　　│　　　　│０３９７３號之門號，同│
│　　│　　　　│　　　　│　　　　│時搭配特價手機（ＮＯＫ│
│　　│　　　　│　　　　│　　　　│ＥＩ廠牌）一臺，並支付│
│　　│　　　　│　　　　│　　　　│新臺幣一元之代價，李志│
│　　│　　　　│　　　　│　　　　│揚及劉鑑璋則於店門外等│
│　　│　　　　│　　　　│　　　　│候　　　　　　　　　　│
├──┼────┼────┼────┼───────────┤
│ 三 │ 戊○○ │93年8月 │臺中市中│由甲○○持「江振生」偽│
│　　│　　　　│16日16時│清路11號│造之國民身分證及駕照，│
│　　│　　　　│5分　　 │　　　　│欲申辦和信電訊股份有限│
│　　│　　　　│　　　　│　　　　│公司之行動電話門號，同│
│　　│　　　　│　　　　│　　　　│時填具申請書，因戊○○│
│　　│　　　　│　　　　│　　　　│即時發現證件係偽造而未│
│　　│　　　　│　　　　│　　　　│得逞，丙○○及劉鑑璋則│
│　　│　　　　│　　　　│　　　　│於店門外等候　　　　  │
├──┼────┼────┼────┼───────────┤
│ 四 │ 壬○○ │93年8月 │臺中市忠│由甲○○持「江振生」偽│
│　　│　　　　│16日17時│明南路11│造之國民身分證及駕照，│
│　　│　　　　│30分　　│9號　　 │欲申辦行動電話門號，因│
│　　│　　　　│　　　　│　　　　│壬○○即時發現證件係偽│
│　　│　　　　│　　　　│　　　　│造而未得逞，丙○○及劉│
│　　│　　　　│　　　　│　　　　│鑑璋則於店門外等候　　│
└──┴────┴────┴────┴───────────┘
附表二：
┌──┬────────┬───┬───────────┐
│編號│　應沒收物名稱　│數　量│  備　　　　　　　註  │
├──┼────────┼───┼───────────┤
│一  │扣案偽造之「江振│一枚  │貼用被告甲○○之照片  │
│    │生」國民身分證  │      │                      │
├──┼────────┼───┼───────────┤
│二  │扣案偽造之「江振│一枚  │貼用被告甲○○之照片  │
│    │生」汽車駕駛執照│      │                      │
├──┼────────┼───┼───────────┤
│　  │偽造之「陳明輝」│共四枚│見本件台中巿警察局第五│
│三  │署押            │      │分局刑案偵查卷宗內附卷│
│    │　　　　　　　　│　　　│之和信電訊股份有限公司│
│    │　　　　　　　　│　　　│行動電話服務申請書所示│
├──┼────────┼───┼───────────┤
│    │偽造之「陳明輝」│共二枚│見本件台中巿警察局第五│
│四  │署押            │      │分局刑案偵查卷宗內附卷│
│    │                │      │之遠傳網際網路行動電話│
│    │                │      │服務啟用申請書所示    │
├──┼────────┼───┼───────────┤
│    │偽造之「江振生」│共二枚│見本件台中巿警察局第五│
│五  │署押            │      │分局刑案偵查卷宗內附卷│
│    │                │      │之和信電訊股份有限公司│
│    │                │      │行動電話服務申請書所示│
└──┴────────┴───┴───────────┘
